# 请教陈版——关于PUD披露问题

提问人：alisonli123 时间：2012-09-13 17:11:44
请教陈版，根据以下香港准则规定： HKAS 1, para 61 "Whichever method of presentation is adopted, an entity shall disclose the amount expected to be recovered or settled after more than twelve months for each asset and liability line item that combines amounts expected to be recovered or settled: (a) no more than twelve months after the reporting period, and (b) more than twelve months after the reporting period. "
划分在流动资产的PUD需披露超过 1 年recover的金额，这里的recover应该如何定义，是建成的时点还是销售出去/回款的时点。对于住宅来说，可能预售的比例较大，但是对于商铺的销售，建成后销售的比例较大，请问如何披露比较恰当？

回答人：chenyiwei
这个问题在实务中没有接触过。个人理解其中的recover应当是指变回现金或者形态不同、风险和报酬的实质特征不同的其他资产。
也就是从资产负债表日算起，预计需超过 12 个月才能完成变现或者形态转换的部分的价值需单独披露。 请实务中实际操作过的网友指正，谢谢！

回答人：chenyiwei
回复 airbit 的帖子
B股也是在境内证券市场上市交易的，所以其信息披露主要还是遵循境内的上市规则、内容与格式准则等规定，纯B股公司不适用香港《公司条例》等境外的披露要求。
2007 年取消B股双重审计要求后，多数B股公司只是按中国会计准则编制财务报表，但是如果同时在境外上市的B股公司，则仍应同时遵循境外的相关信息披露要求。